臺灣高雄地方法院刑事判決　　　　　　　　　　　　九十三年度易緝字第一三八號
　　公　訴　人　臺灣高雄地方法院檢察署檢察官
　　被　　　告　乙○○
右列被告因詐欺案件，經檢察官聲請簡易判決處刑（九十二年度偵字第二三一四七號
），本院認不宜以簡易判決處刑，改依通常程序審理，判決如左：
    主  文
乙○○共同連續逾越安全設備，於夜間侵入住宅竊盜，處有期徒刑壹年。
    事  實
一、乙○○因前女友簡君年之故，而持有高雄市○○街一一七號二樓之一之大門鑰匙
    ，嗣簡君年將上開處所出租予丙○○，詎乙○○竟夥同綽號「阿威」真實年籍姓
    名不詳之成年男子，基於意圖為自己不法之所有之概括犯意聯絡，先於民國九十
    二年九月十二日晚間十一時許，以其持有之大門鑰匙打開丙○○租住處之大門，
    侵入該住宅而共同竊取丙○○所有之行李箱一只、烤箱一台、熱水壺一台、娃娃
    數個，丙○○返家後發現遭竊，遂更換大門鑰匙，詎乙○○與該綽號「阿威」之
    男子，竟承前犯意聯絡，於同月十九日晚間十一時許，由該綽號「阿威」之男子
    自上址一樓，沿廣告看板攀爬上二樓丙○○租住處之後方陽台，開啟未上鎖之陽
    台落地門而侵入丙○○住處，並打開大門讓乙○○進入，共同竊取丙○○所有之
    東元廠牌電視機一台，嗣乙○○與該綽號阿威之男子，再於同年月二十六日晚間
    十時十分許，由丙○○租住處後方陽台之未上鎖窗戶逾越侵入丙○○住處，共同
    竊取丙○○所有之數位相機一台、ＦＥＮＤＩ牌手錶二只、女用保養品一組、Ｄ
    ＩＯＲ牌皮包二個。嗣經警循線於九十二年十一月十三日六時四十分許查獲乙○○，並經乙○○帶同員警至其位於高雄市新興區○○○路五七九號六樓之一居所
    ，扣得上開行李箱一只、烤箱一台、熱水壺一台、娃娃數個、數位相機一台、Ｆ
    ＥＮＤＩ牌手錶二只、女用保養品一組、東元廠牌電視機一台、ＤＩＯＲ牌皮包
    二個。
二、案經高雄市政府警察局新興分局移送臺灣高雄地方法院檢察署檢察官偵查後起訴
    。
    理  由
一、訊據被告乙○○雖不否認其夥同綽號「阿威」之男子，先後於九十二年九月十二
    日晚間十一時許、同年月十九日晚間十一時許，侵入丙○○租住處拿取行李箱一
    只、烤箱一台、熱水壺一台、娃娃數個、東元廠牌電視機一台之事實，惟辯稱：
    伊是因與前女友簡君年之財務糾紛，且不知簡君年已將高雄市○○街一一七號二
    樓之一號租予告訴人丙○○，才會去搬東西。丙○○住處於九十二年九月二十六
    日晚間十時十分許再度遭竊，則是綽號「阿威」之男子自行前往竊取的，伊僅是
    事後在「阿威」車上發現丙○○失竊物品，才先將該些物品帶至伊與女友甲○○
    同住之高雄市新興區○○○路五七九號六樓之一放置等語。經查：
  (一)被告於右揭時、地，夥同綽號「阿威」之男子，連續三次以鑰匙開啟大門、或由
    後方陽台未上鎖之落地門、窗戶侵入侵入告訴人丙○○住宅竊取得行李箱一只、
    烤箱一台、熱水壺一台、娃娃數個、數位相機一台、ＦＥＮＤＩ牌手錶二只、女
    用保養品一組、東元廠牌電視機一台、ＤＩＯＲ牌皮包二個等情，業據告訴人丙○○指訴明確，並有贓物照片三張、及扣押筆錄、搜索筆錄、扣押物品目錄表、
    贓物認領保管收據各一份在卷可證。
  (二)雖被告雖以前詞置辯，然被告先於偵查中辯稱：其因與告訴人丙○○有債務問題
    ，故而搬告訴人的東西等語（見偵卷第三頁反面），後於本院審理中辯稱：與前
    女友簡君年有財務糾紛，是不知前女友簡君年將高雄市○○街一一七號二樓之一
    號出租予告訴人，才會去搬告訴人的物品等語，其辯詞顯然前後不一，況告訴人
    與簡君年簽立租約時，被告有陪同簡君年到場一情，業據告訴人指訴甚詳（警卷
    四頁背面），則被告顯應知悉該高雄市○○街一一七號二樓之一業已出租予告訴
    人。再被告於偵查中業已坦承於九十二年九月二十六日晚間與「阿威」侵入上開
    告訴人租屋處竊得數位相機一台、ＦＥＮＤＩ牌手錶二只、女用保養品一組、Ｄ
    ＩＯＲ牌皮包二個等語（見偵卷第三頁反面），且上開物品亦係經員警在乙○○
    與其女友甲○○所共同居住之高雄市新興區○○○路五七九號六樓之一搜索起出
    ，業如前述，倘如被告所辯，該綽號阿威之人於九十二年九月二十六日係自行至
    告訴人租住處竊盜，並表示要將竊得之數位相機一台、ＦＥＮＤＩ牌手錶二只、
    女用保養品一組、ＤＩＯＲ牌皮包二個等物品贈與女友，則該「阿威」之男子又
    何以願同意將上開自行竊得之物品交付被告而遲遲不予取回，是被告所辯顯與常
    理不符。至被告雖另舉證人甲○○為證，然證人甲○○先係證稱：「我於九十二
    年九月間，與被告同住在台北市○○○路六條，被告於九十二年九月間從未到過
    高雄，後來與被告搬至高雄市新興區○○○路五七九號六樓之一，警察於九十二
    年十一月間所查獲扣得之物品，都是我與被告共同購買的」等語，後則證稱：「
    只有東元電視是我與被告所有，九十二年九月間被告並不在台北」等語（見本院
    九十三年九月二十四日審理筆錄），其證詞前後不一，且與被告之供述亦不相符
    ，顯非事實，不足採為有利被告之認定。綜上，被告之辯解，顯為事後卸責之詞
    ，均無足採。
  (三)至被告雖於本院審理中雖另供稱尚另有「阿威」之女友共同前往告訴人丙○○住
    處，然被告就該「阿威」之女友共同前往之時間，於本院審理期日係供稱係九十
    二年九月十二日（見本院九十三年九月二十四日審理筆錄）；核與其於本院準備
    程序時陳稱係同年九月十九日（見本院九十三年八月十九日準備程序筆錄）不符
    ，又與被告於偵查中稱其僅與綽號「阿威」之男子共同竊盜之供述，大相逕庭，
    且被告復未論及其與該「阿威」之女友，就上開竊盜之犯行，有何犯意聯絡、行
    為分擔，依罪疑為輕之原則，應認上開三次竊盜，均為被告與綽號「阿威」之男
    子二人所為。
  (四)公訴人雖另認被告與該綽號「阿威」之男子於九十二年九月二十六日晚間十時十
    分許是以逾越圍牆方式侵入住宅竊盜，然此業經被告予以否認，且告訴人於本院
    審理中復明確供述上開租住處大樓並無圍牆等語，是公訴人此部分之認定，顯有
    誤會，附此敘明。
  (五)綜上所述，本件事證明確，被告犯行堪以認定。
二、被告與綽號「阿威」之男子，於九十二年九月十二日晚間十一時許、同月十九日
    晚間十一時許，二度侵入丙○○租屋處之竊盜行為，係犯刑法第三百二十一條第
    一項第一款之夜間侵入住宅竊盜罪；渠等於九十二年九月二十六日晚間十時十分
    許，由未上鎖之窗戶逾越侵入丙○○租屋處竊盜之行為，係犯刑法第三百二十一
    條第一項第一款、第二款逾越其他安全設備、於夜間侵入住宅竊盜罪。被告與綽
    號「阿威」之男子，就前開三次犯行間，有犯意聯絡與行為分擔，均為共同正犯
    。被告前開三次竊盜行為，時間緊接，觸犯基本構成要件相同之罪，顯係基於概
    括之犯意為之，應依連續犯之規定論以情節較重之逾越其他安全設備，夜間侵入
    住宅竊盜一罪。又被告與綽號「阿威」之男子共同於九十二年九月十二日晚間十
    一時許竊盜之部分，雖未據檢察官起訴，然此與檢察官起訴之犯罪事實，既有連
    續犯之裁判上一罪關係，應為起訴效力之所及，本院自得加以審酌。審酌被告不
    思己力以正當工作謀生，竟以逾越窗戶之安全設備等方式連續侵入守護他人生活
    隱私重心之住宅而竊取財物達三次之多，嚴重危害社會治安，及其所竊得財物價
    值非微，且犯罪後否認犯行，顯無任何悔意等一切情狀，量處如主文所示之刑。
據上論斷，應依刑事訴訟法第四百五十二條、第二百九十九條第一項，刑法第二十八
條、第五十六條第三百二十一條第一項第一款、第二款，罰金罰鍰提高標準條例第一
條前段，判決如主文。本案經檢察官王銘裕到庭執行職務。
中      華      民         國     九十三        年     十    月    八   日
                                  臺灣高雄地方法院刑事第十一庭
                                      審判長法  官  徐  美  麗
                                            法  官  高  增  泓
                                            法  官  陳  億  芳
右為正本，係照原本作成，證明與原本無異。
如不服本判決，應於送達後十日內，向本院提出上訴狀。
                                            書記官  林  國  龍
中    華    民    國    九十三    年       十       月   十二           日
附錄本案論罪科刑法條：
刑法第三百二十一條
犯竊盜罪而有左列情形之一者，處六月以上、五年以下有期徒刑：
一  於夜間侵入住宅或有人居住之建築物、船艦或隱匿其內而犯之者。
二  毀越門扇、牆垣或其他安全設備而犯之者。
三  攜帶兇器而犯之者。
四  結夥三人以上而犯之者。
五  乘火災、水災或其他災害之際而犯之者。
六  在車站或埠頭而犯之者。
前項之未遂犯罰之。
